【裁判字號】    96,訴,4817
【裁判日期】    970415
【裁判案由】    侵害屍體等
【裁判全文】
臺灣高雄地方法院刑事判決              96年度訴字第4817號
公  訴  人  臺灣高雄地方法院檢察署檢察官
被      告  丙○○
上列被告因侵害屍體等案件，經檢察官提起公訴（96年度偵字第
22943 號、第24630 號），並經本院合議庭裁定由受命法官獨任
進行簡式審判程序，本院判決如下：
    主  文
丙○○犯恐嚇危害安全罪，處拘役肆拾日，如易科罰金，以新臺
幣壹仟元折算壹日；減為拘役貳拾日，如易科罰金，以新臺幣壹
仟元折算壹日。又盜取火葬之遺灰，處有期徒刑參月，如易科罰
金，以新臺幣壹仟元折算壹日。又犯恐嚇危害安全罪，處有期徒
刑參月，如易科罰金，以新臺幣壹仟元折算壹日。又犯恐嚇危害
安全罪，處拘役肆拾日，如易科罰金，以新臺幣壹仟元折算壹日
。應執行有期徒刑伍月，拘役伍拾日，如易科罰金，均以新臺幣
壹仟元折算壹日。
    事  實
一、丙○○與甲○○係男女朋友；甲○○與乙○○係姐妹；乙○○與戊○○係朋友。緣甲○○與丙○○共同對外積欠債務，
    且於民國96年3 月21日與丙○○吵架後，為躲避債權人且不
    欲與丙○○繼續交往，遂接受其胞姐乙○○之安排，暫住於
    址設高雄市○○區○○路170 巷24號之戊○○住處。丙○○
    獲悉此事後，為使甲○○出面解決共同之債務，基於恐嚇危
    害安全之犯意，於96年3 月26日下午3 時許，在戊○○住處
    上址門前，對戊○○恫稱：要讓你雞犬不寧、不放過你等語
    ，以此加害於戊○○生命、身體、自由之事，致戊○○心生
    畏懼而危害於安全。又因甲○○於96年5 月13日離開丙○○
    之上開住處，且避與丙○○見面，丙○○為迫使甲○○出面
    ，復憶及甲○○曾提最愛其已去世之爺爺洪茂祥，詎基於盜
    取火葬遺灰之犯意，於96年7 月9 日下午1 時許，前往址設
    高雄縣林園鄉○○○路214 號「清水寺」，徒手盜取置於寺
    內鐵架上、由甲○○所寄放、裝有其祖父洪茂祥骨灰之骨灰
    罈1個 ，得手後攜出寺外。丙○○再基於恐嚇危害安全之犯
    意，先後於96年7 月25日18時42分許及47分許，以其所有之
    行動電話門號0000000000號，配合行動電話機具，接續傳送
    內容為「很多事情我都看開了叫你妹別耍我倒楣都是她的親
    人包括往生的人」、「你們可以把我發的簡訊當作呈堂證供
    我心理有準備大不了關個一年而你們卻一輩子忘不了我什麼
    是甲○○的最愛」之簡訊至乙○○所有，配有門號00000000
    00號之行動電話機具內，且經乙○○將上開簡訊內容傳達予
    甲○○，而以此加害於乙○○及甲○○生命、身體、自由之
    事，致乙○○及甲○○心生畏懼而危害於安全。丙○○復基
    於恐嚇危害安全之犯意，並於96年8 月1 日21時12分許，再
    以上述相同之方式傳送內容為「要骨灰曇（應為罈之誤）叫
    洪玲鈴（應為甲○○之誤）打給我要不然我就丟掉了別怪我
    沒告訴你」之簡訊，至乙○○之前開行動電話機具內，且經
    乙○○將上開簡訊內容傳達予甲○○，以此加害於乙○○、
    甲○○財產之事，致乙○○及甲○○心生畏懼而危害於安全
    。嗣經戊○○與乙○○分別於96年3 月27日凌晨3 時30分許
    及96年8 月3 日上午10時25分許報警；且於96年8 月15日，
    由丙○○任意自車牌號碼TD-1689 號自小客車後車廂內取出
    裝有洪茂祥骨灰之骨灰罈1 個，並交付警方，而偵悉上情。
二、案經戊○○告訴高雄市政府警察局苓雅分局移送暨高雄縣政
    府警察局林園分局報告臺灣高雄地方法院檢察署檢察官偵查
    起訴。
    理  由
壹、程序方面：
一、按除被告所犯為死刑、無期徒刑、最輕本刑為3 年以上有期
    徒刑之罪或高等法院管轄第一審案件者外，於法院行準備程
    序進行中，被告先就被訴事實為有罪之陳述時，審判長得告
    知被告簡式審判程序之旨，並聽取當事人、代理人、辯護人
    及輔佐人之意見後，裁定進行簡式審判程序；且受命法官行
    準備程序，與法院或審判長有同一之權限；又簡式審判程序
    之證據調查，不受刑事訴訟法第159 條第1 項、第161 條之
    2 、第161 條之3 、第163 條之1 及第164 條至第170 條規
    定之限制，刑事訴訟法第273 條之1 第1 項、第279 條第2
    項前段、第273 條之2 分別定有明文。
二、查本件被告丙○○所犯為死刑、無期徒刑、最輕本刑為3 年
    以上有期徒刑以外之罪，且非高等法院管轄第一審之案件，
    且其於準備程序就前揭被訴事實為有罪之陳述，經受命法官
    告知簡式審判程序之旨，並聽取當事人之意見後，本院認無
    不得或不宜改依簡式審判程序進行之處，爰依刑事訴訟法第
    273 條之1 第1 項、第284 條之1 之規定，裁定本件由受命
    法官獨任進行簡式審判程序，合先敘明。
貳、實體方面：
一、上揭事實，業據被告丙○○於本院審理時坦承不諱（本院卷
    第20頁、第33頁、第63頁），並經告訴人即證人戊○○於警
    詢、偵查及本院審理中（高市警苓分偵字卷第1 頁至第4 頁
    、96年度偵字第22943 號卷第5 頁至第7 頁、第43頁至第44
    頁、本院卷第37頁），被害人乙○○於警詢、偵查中（高縣
    林警偵移字卷第11 頁 至12頁、96年度偵字第24630 號卷第
    17頁至19頁），及被害人即證人甲○○於本院審理中指述綦
    詳（本院卷第63頁），且有證人徐頤瑳於警詢中及證人洪錦
    雲於警詢、偵查中證述明確（高縣林警偵移字卷第13頁至16
    頁、高市警苓分偵字卷第5 頁至第6 頁、96年度偵字第2294
    3 號卷第5 頁至第7 頁）。復有扣押物品目錄表、贓物認領
    保管單、簡訊內容之照片5 張、汽車照片3 張、骨灰罈照片
    1 張、清水寺照片3 張在卷可參（高縣林警偵移字卷第17頁
    、第20頁、第22頁、第23頁至25頁）。足認被告之自白與事
    實相符，堪可採為論罪科刑之依據。本件事證明確，被告之
    上開犯行，實堪認定，應依法論罪科刑。
二、核被告所為，係犯刑法第305 條恐嚇危害安全三罪及同法第
    247 條第2 項盜取火葬之遺灰罪。被告於96年7 月25日18時
    42分許及47分許，前後2 次以行動電話簡訊恐嚇被害人乙○○及甲○○，然其時間密接，侵害相同法益，且主觀上係基
    於逼使被害人甲○○與其聯絡之單一犯意而為之，各行為之
    獨立性甚為薄弱，係以數動作接續而完成整個犯罪行為，應
    包括於一行為予以評價，為接續犯，論以一罪。又被告於96
    年7 月25日及同年8 月1 日各以一行為，同時恐嚇被害人乙○○及甲○○二人，侵害2 個法益，而同時觸犯2 個恐嚇危
    害安全罪，係想像競合犯，均應依刑法第55條之規定，從重
    論以一恐嚇危害安全罪。又被告所犯盜取火葬之遺灰罪，與
    於96年3 月26日、同年7 月25日、同年8 月1 日各犯1 個恐
    嚇危害安全罪之4 罪間，犯意各別，行為互殊，應分論併罰
    之。爰審酌被告為使被害人甲○○出面解決其二人之共同債
    務，以言詞恐嚇告訴人戊○○、被害人乙○○及甲○○，造
    成戊○○等三人心理上之傷害與恐懼，且罔顧讓亡者安息之
    民情風俗，及家屬感念故人之追思，而盜取乙○○、甲○○
    祖父之骨灰，使家屬遭臨精神上之打擊，違反社會善良風俗
    之甚，惡性非輕；惟念其犯後坦承犯行，尚知悔悟，並主動
    交回其所盜取之骨灰，且告訴人戊○○及被害人甲○○均表
    示願意原諒而不再追究其所為（本院卷第37頁、第53頁、第
    65 頁） ，及其犯罪之動機、手段等一切情狀，分別量處如
    主文所示之刑，並考量被告為專科學校畢業，現任司機，月
    薪2 萬餘元，經濟狀況勉持等情（本院卷第69頁），分別諭
    知如主文所示之易科罰金之折算標準，併就其中宣告有期徒
    刑部分，合併定其應執行之刑及易科罰金之折算標準。另被
    告於96年3 月26日所犯恐嚇危害安全罪，其犯罪時間在96年
    4 月24日以前，而合於中華民國九十六年罪犯減刑條例第2
    條第1 項第3 款規定，且無同條例第3 條所定不得減刑之情
    形，應依同條例第7 條第1 項規定於裁判時減其宣告刑，故
    而依同條例第7 條第2 項規定宣告如主文所示之刑，併諭知
    易科罰金之折算標準；另所犯上開其餘三罪部分，因其犯罪
    之時間係在96年4 月24日以後，故不符減刑之要件，應不予
    減刑；併就上開減得之刑，與不應減刑之罪中宣告拘役之部
    分，依同條例第11條之規定，合併定其應執行之刑及諭知易
    科罰金之折算標準。
三、公訴意旨另以：被告基於毀損之犯意，於96年3 月27日凌晨
    3 時某分許，持球棒1 支，再前往告訴人戊○○住處，以該
    球棒擊碎戊○○住處1 樓窗戶玻璃，致令不堪使用，而認被
    告另涉犯毀損罪嫌等語。查於本院準備程序中，被告就前揭
    被訴事實為有罪之陳述，並經本院裁定由受命法官獨任進行
    簡式審判程序。嗣因告訴人戊○○於本院審理中對被告撤回
    毀損罪之告訴（本院卷第37頁、第39頁），故就上開被告所
    涉毀損罪嫌部分，已有不宜行簡式審判程序之情事，並經本
    院另以裁定撤銷前揭關於毀損罪嫌行簡式審判程序之裁定，
    由本院合議庭以通常程序進行審判，附此敘明。
據上論斷，應依刑事訴訟法第273 條之1 第1 項、第299 條第1
項前段，刑法第305 條、第247 條第2 項、第55條、第41條第1
項前段、第2 項、第51條第5 款、第6 款、第10款，刑法施行法
第1 條之1 ，中華民國九十六年罪犯減刑條例第2 條第1 項第3
款、第7 條、第11條，判決如主文。
本案經檢察官丁○○到庭執行職務。
中    華    民    國    97    年    4     月    15    日
                  刑事第十三庭  法  官  楊國煜
以上正本證明與原本無異。
如不服本判決應於收受本判決後10日內向本院提出上訴書狀，並
應敘述具體理由，如未敘述上訴理由者，應於上訴期間屆滿後20
日內補提理由書狀於本院（均須按他造當事人之人數附繕本）「
切勿逕送上級法院」。
中    華    民    國    97    年    4     月    15    日
                                書記官  李憶如
本件論罪科刑法條：
刑法第305條
以加害生命、身體、自由、名譽、財產之事，恐嚇他人致生危害
於安全者，處二年以下有期徒刑、拘役或三百元以下罰金。
刑法第247條
損壞、遺棄、污辱或盜取屍體者，處六月以上五年以下有期徒刑
。
損壞、遺棄或盜取遺骨、遺髮、殮物或火葬之遺灰者，處五年以
下有期徒刑。
前二項之未遂犯罰之。


司法院資訊處製作；財團法人民間司法改革基金會備份。
